臺灣高雄地方法院刑事判決　　　　　　 96年度交易字第684號
公　訴　人　臺灣高雄地方法院檢察署檢察官
被　　　告　乙○○
上列被告因過失致死案件，經檢察官提起公訴（96年度偵字第23
576 號），被告於本院準備程序中為有罪之陳述，經合議庭裁定
由受命法官依簡式審判程序獨任審理，本院判決如下：
    主  文
乙○○犯過失致人於死罪，處有期徒刑柒月，緩刑貳年。
    事 實 及 理 由
一、乙○○於民國96年7 月27日晚上7 時30分許，駕駛車牌號碼
    ZY-3958 號自用小客車，返回高雄縣鳳山市○○路80巷10號
    之住處時，欲停放住處騎樓之際，因需調整位置，故在高雄
    縣鳳山市○○路80巷16號倒車時，本應注意汽車倒車時，應
    顯示倒車燈光或手勢後，謹慎緩慢後倒，並應注意其他車輛
    及行人，且當時為夜間有照明、天候晴、視距良好、路面為
    無障礙之柏油道路，並無不能注意之情事，竟疏未注意及此
    ，即貿然在該處倒車，適有坐在該處騎樓休息之林，見狀
    躲避不及，遭該車撞擊，致林受有頭部外傷、臉撕裂傷、
    胸外傷併連枷胸及大量血胸、骨盆骨折、右下肢骨折、右下
    肢骨折，經送醫後傷重不治死亡。乙○○於肇事後犯罪未被
    發覺之前，留在車禍事故現場，並委由其父親曾瑞芳報警處
    理，並在尚不知肇事者為何人之前，主動向前往處理之員警
    林聰明坦承肇事而自首，並接受裁判。案經臺灣高雄地方法
    院檢察署檢察官相驗後簽分偵查起訴。
二、本件被告乙○○所犯為死刑、無刑徒刑或最輕本刑為3 年以
    上有期徒刑以外之罪，其於準備程序中就被訴犯罪事實，為
    有罪之陳述，經法官告知簡式審判程序之旨，並聽取當事人
    之意見後，依刑事訴訟法第273 條之1 第1 項規定，裁定由
    受命法官獨任進行簡式審判程序，合先指明。
三、上揭犯罪事實，業據被告乙○○於警詢、檢察官訊問及本院
    審理時均能坦承不諱，並有國軍高雄總醫院附設民眾診療服
    務處診斷證明書1 紙、道路交通事故現場圖1 紙、自首情形
    紀錄表1 紙、現場照片23張、道路交通事故調查報告表(一)、
    (二)各1 份、臺灣高雄地方法院檢察署相驗屍體證明書、法醫
    驗斷書各1 份附卷可稽（見警卷第7 至11、14、16至21頁，
    相驗卷第30至40頁）。按汽車倒車時，應顯示倒車燈光或手
    勢後，謹慎緩慢後倒，並應注意其他車輛及行人，道路交通
    安全規則第110 條第2 款定有明文。而據被告於警詢時證述
    ：伊於事故前並未看見被害人等語（見警卷第3 頁背面），
    依當時事故發生時之情形為夜間有照明、天候晴、視距良好
    、路面為無障礙之柏油道路，有交通事故調查報告表(一)1 紙
    附卷可稽（見警卷第10頁），且被告當時又無不能注意之情
    事，而依上開被告之供述，顯示被告於倒車時並未與注意其
    他行人，因而撞擊坐在該處騎樓休息之被害人林，其駕駛
    行為確有過失。又被害人林受有頭部外傷、臉撕裂傷、胸
    外傷併連枷胸及大量血胸、骨盆骨折、右下肢骨折、右下肢
    骨折等傷害，且送醫後急救無效，有國軍高雄總醫院附設民
    眾診療服務處診斷證明書1 紙附卷可稽，被害人林所受之
    傷害均係屬遭外力大力撞擊所受之傷害，足認被告之過失犯
    行與被害人林之死亡結果間確具有相當之因果關係。是本
    件被告之自白已有相當之證據資料予以補強，且與事實相符
    ，應堪信為真實。從而，本案事證明確，被告犯行堪予認定
    ，應依法論科。
四、核被告所為，係犯刑法第276 條第1 項之過失致人於死罪。
    被告肇事後，於犯罪未發覺前，主動留在現場，且當警員到
    場處理車禍時，復自動坦承肇事，願意接受裁判，有自首情
    形紀錄表1 紙在卷可參（見警卷第14頁），被告所為堪認符
    合自首之要件，應依刑法第62條前段規定，減輕其刑。爰審
    酌被告並無前科紀錄，素行良好，有臺灣高等法院被告前案
    紀錄表1 份在卷可參，然其駕駛汽車不知小心謹慎，竟貿然
    倒車，造成被害人因而死亡，所為實有不該，然念其犯後坦
    承犯行，態度尚可，復參以被告已與被害人之家屬達成和解
    ，有和解書1 紙在卷可稽等一切情狀，量處如主文所示之刑
    ，以示儆懲。
五、另查，被告前未曾受有期徒刑以上刑之宣告，素行尚稱良好
    ，有臺灣高等法院被告前案紀錄表1 紙可稽，其因一時不慎
    而犯本案，導致被害人死亡，而於本院審理時業已與被害人
    之家屬達成和解，有和解書紙在卷可憑，被告犯後復能坦認
    犯行，犯後態度良好，深具悔意，茲念其僅因一時不慎，致
    罹刑典，其經此偵、審教訓後，應知所警惕，信無再犯之虞
    ，且已與被害人家屬達成和解，如前所述。再刑罰固屬國家
    對於犯罪之人，以剝奪法益之手段，所加之公法之制裁，惟
    其積極目的，則在預防犯人之再犯，故對於初犯，惡性未深
    ，天良未泯者，若因偶然觸法，即置諸刑獄自非刑罰之目的
    ，是本院斟酌再三，認所宣告之刑以暫不執行為適當，依刑
    法第74條第1 項第1 款之規定，宣告緩刑2 年，以啟自新。
據上論斷，應依刑事訴訟法第273 條之1 第1 項、第284 條之 1
、第299 條第1 項前段，刑法第276 條第1 項、第62條前段、第
74條第1 項第1 款，刑法施行法第1 條之1 ，判決如主文。
本案經檢察官甲○○到庭執行職務。
中　　華　　民　　國　　96　　年　　11　　月　　29　　日
                  鳳山刑事第一庭      法　官  陳盈吉
以上正本證明與原本無異。
如不服本判決應於收受本判決後10日內向本院提出上訴書狀，並
應敘述具體理由，如未敘述上訴理由者，應於上訴期間屆滿後20
日內補提理由書狀於本院（均須按他造當事人之人數附繕本）「
切勿逕送上級法院」。
中　　華　　民　　國　　96　　年　　11　　月　　29　　日
 　　　　　　　　　　　　　　　       書記官  吳俊達
附錄本判決論罪科刑法條：
刑法第276條 (過失致死罪)
因過失致人於死者，處2 年以下有期徒刑、拘役或2,000 元以下
罰金。
從事業務之人，因業務上之過失犯前項之罪者，處5 年以下有期
徒刑或拘役，得併科3,000 元以下罰金。
